【裁判字號】    99,上訴,1616
【裁判日期】    990820
【裁判案由】    毒品危害防制條例
【裁判全文】
臺灣高等法院臺中分院刑事判決        99年度上訴字第1616號
上  訴  人
即  被  告  甲○○
上列上訴人因毒品危害防制條例案件，不服臺灣苗栗地方法院九
十九年度訴字第三六五號中華民國九十九年六月三十日第一審判
決（起訴案號：臺灣苗栗地方法院檢察署九十九年度毒偵字第三
五九號），提起上訴，本院判決如下：
    主  文
上訴駁回。
    理  由
一、按不服地方法院之第一審判決而上訴者，須提出上訴書狀，
    並應敘述具體理由，此為上訴必備之程式；其所提出之書狀
    未敘述上訴理由，或僅曾以言詞陳述上訴理由者，均應於上
    訴期間屆滿後二十日內補提理由書於第一審法院；第一審法
    院經形式審查，認逾期未補提上訴理由者，應定期間命補正
    ，逾期未補正者，為上訴不合法律上之程式，應以裁定駁回
    ；倘已提出上訴理由，但所提非屬具體理由者，則由第二審
    法院以上訴不合法律上之程式，判決駁回；以上於刑事訴訟
    法第三百五十條、第三百六十一條、第三百六十二條、第三
    百六十七條定有明文。而所謂「具體理由」，必係依據卷內
    既有訴訟資料或提出新事證，指摘或表明第一審判決有何採
    證認事、用法或量刑等足以影響判決本旨之不當或違法，而
    構成應予撤銷之理由，始克當之；倘僅泛言原判決認定事實
    錯誤、違背法令、量刑失之過重或輕縱，而未依上揭意旨指
    出具體事由，或形式上雖已指出具體事由，然該事由縱使屬
    實，亦不足以認為原判決有何不當或違法者，皆難謂係具體
    理由（最高法院九十七年台上字第八九二號刑事判決意旨參
    照）。
二、經查本案上訴人即被告甲○○（以下簡稱為被告）不服原審
    判決提起上訴，經核其上訴理由狀所載理由，係以：伊係在
    運輸毒品案件被警查獲之後，自首本案施用第一、二級毒品
    之犯行，原審法院雖已依刑法第六十二條自首之規定減輕其
    刑，但原審法院判處有期徒刑十月、五月，並定應執行刑為
    有期徒刑一年一月，仍有過重之情等情詞，上訴指摘原判決
    對其科刑不當。惟本案被告除自民國（下同）八十五年間起
    ，即有違反麻醉藥品管理條例之犯罪紀錄之外，其自八十九
    年以後，亦有多次施用毒品而被移送觀察勒戒、強制戒治及
    執行刑罰之前科，均未見其戒絕毒品，被告於本案亦有累犯
    應加重其刑之法定事由。原審判決審酌被告之品行、本案施
    用第一、二級毒品之犯罪情節，及其在審理時雖坦承犯行，
    但之前已有多次施用毒品之前科而迄未能戒除毒品等一切犯
    罪情狀，並在依據刑法第六十二條自首之規定減輕其刑之後
    ，就被告所犯之施用第一級毒品罪量處有期徒刑十月，另就
    其所犯施用第二級毒品罪量處有期徒五月，並定應執行刑為
    有期徒刑一年一月，核無量刑過重之不當。本案被告之上訴
    意旨並未依據卷內既有訴訟資料或提出新事證，指摘或表明
    第一審判決有何採證認事、用法或量刑等足以影響判決本旨
    之不當或違法，仍以上開情詞指摘原判決對其科刑不當而提
    起上訴，依其所提出之上訴理由尚不足以認為原判決有何不
    當或違法，顯非屬具體理由，核之上揭說明，應認其上訴違
    背法律上之程式，應予以駁回，並不經言詞辯論為之。
三、爰依刑事訴訟法第三百六十七條前段、第三百七十二條判決
    如主文。
中    華    民    國    99    年    8     月    20    日
            刑事第三庭    審判長法  官  王  增  瑜
                                法  官  吳  進  發
                                法  官  廖  柏  基
以上正本證明與原本無異。
施用第一級毒品部分，得上訴。
施用第二級毒品部分，不得上訴。
如不服本判決應於收受送達後十日內向本院提出上訴書狀，其未
敘述上訴之理由者，並得於提起上訴後十日內向本院補提理由書（
均須按他造當事人之人數附繕本）「切勿逕送上級法院」。
                                書記官  曾  煜  智
中    華    民    國    99    年    8     月    20    日

司法院資訊處製作；財團法人民間司法改革基金會備份。
